【裁判字號】    98,聲,409
【裁判日期】    980821
【裁判案由】    停止羈押
【裁判全文】
臺灣臺東地方法院刑事裁定               98年度聲字第409號
聲  請  人
即  被  告  甲○○
                    (現於臺灣臺東看守所羈押中)
上列聲請人即被告因違反毒品危害防制條例等案件，對於本院受
命法官民國98年 8月12日所為之羈押處分，聲請撤銷處分，本院
裁定如下：
    主  文
聲請駁回。
    理  由
一、本件聲請略以：如聲請狀所載（如附件）。
二、按依刑事訴訟法第四編規定得提起抗告，而誤為撤銷或變更
    之聲請者，視為已提抗告；其得為撤銷或變更之聲請而誤為
    抗告者，視為已有聲請，刑事訴訟法第418條第2項定有明文
    。另按刑事訴訟法第416條第1項第 1款明定，對於受命法官
    所為關於羈押之處分有不服者，受處分人得聲請所屬法院撤
    銷或變更之。查被告前因違反毒品危害防制條例等案件，經
    原審法院以被告犯罪嫌疑重大，有羈押之必要，而於98年 8
    月12日予以羈押，核其性質應屬受命法官之處分而非法院裁
    定。依此，被告就前開處分提出「抗告」之舉，亦應屬對前
    開原審受命法官之處分聲請撤銷或變更，而非「抗告」，應
    由本院另組合議庭審理，合先說明。
三、次按羈押被告之目的，其本質在於確保訴訟程式得以順利進
    行、或為確保證據之存在與真實、或為確保嗣後刑罰之執行
    ，而對被告所實施剝奪其人身自由之強制處分，而被告有無
    羈押之必要，法院僅須審查被告犯罪嫌疑是否重大、有無羈
    押原因、以及有無賴羈押以保全偵審或執行之必要，由法院
    就具體個案情節予以斟酌決定，如就客觀情事觀察，法院許
    可羈押之裁定或延長羈押之裁定，在目的與手段間之衡量並
    無明顯違反比例原則情形，即無違法或不當可言，且關於羈
    押原因之判斷，尚不適用訴訟上之嚴格證明原則，最高法院
    94年度抗字第409號判決意旨可資參照。
四、上列聲請人即被告因違反毒品危害防制條例等案件，前經本
    院以證人之證述、卷附書證資料及扣得安非他命、電子磅秤
    、吸食器、殘渣夾鏈袋等物、被告自白，而認被告犯罪嫌疑
    重大，並有刑事訴訟法第101條第1項第 3款情事，認有羈押
    之必要，執行羈押。聲請人雖主張：被告家中尚有 2名稚子
    及妻子待扶養，而妻子又無謀生能力，尚仰賴被告之姐暫為
    照顧，惟被告之姐亦有自己之家庭待照顧，故請准予具結停
    止羈押，讓被告能返家處理一切事宜，原審遽認被告犯罪嫌
    疑重大而有羈押之必要，尚欠允洽，爰請求將原裁定撤銷云
    云。惟本院調閱原審卷證後，認被告犯罪嫌疑確屬重大，且
    所犯之罪名為最輕本刑五年以上之重罪，刑責甚重，則倘將
    其交保在外，亦有高度可能將影響刑事追訴、處罰，為確保
    本件嗣後刑事審理、執行之順利進行，目前並無其它方式可
    資預防，是本案自仍有羈押之必要。至於聲請人以其需照顧
    妻子及稚子為由聲請撤銷羈押，縱係屬實，亦無從解免其仍
    具有羈押之原因及必要性，故聲請人聲請撤銷原羈押裁定為
    無理由。
五、綜上所述，本件聲請人聲請撤銷原裁定並無理由，爰依刑事
    訴訟法第416條第4項、第412條之規定，裁定如主文。
中    華    民    國    98    年    8     月    21    日
                  刑事第二庭  審判長法  官  李水源
                                    法  官  盧亨龍
                                    法  官  蔡慧雯
以上正本證明與原本無異。
本件裁定不得抗告。
                                    書記官  林慧芬
中    華    民    國    98    年    8     月    24    日


司法院資訊處製作；財團法人民間司法改革基金會備份。
